Inventaris van het archief van het Ministerie van Cultuur, Recreatie en Maatschappelijk Werk, Beleidsterrein Recreatie, 1949-1982
Nationaal Archief, Den Haag
- a Natuur- en landschapsbeheer 1945-, 079A
  - Het rangschikken van onroerende goederen als Natuurschoonwet-landgoed of het intrekken van de rangschikking. 1945-, 52
    - Het rangschikken van landgoederen., 1949-1982; div. nrs
      - Warnsborn, Vijverberg en Lichtenbeek, gemeenten Arnhem en Renkum, 1970-1982, 1385; -1.853.211.21
      - Wassergeest, gemeente Lisse, 1969-1974, 708; -1.853.211.21
      - Waterland, Beeckestein en Heerenduinen, gemeente Velsen, 1965-1981, 1084; -1.853.211.21
      - Waterloo, gemeente Leusden, 1972-1980, 1089; -1.853.211.21
      - Weerdesteyn, gemeente Langbroek, 1970-1982, 1082; -1.853.211.21
      - Wekeromse Zand, gemeente Ede, 1970-1971, 869; -1.853.211.21
      - Weldam, gemeenten Markelo, Ambt-Delden, Diepenheim en Goor. 1965-1982, div. nrs
        - 1965-1982, 1236; -1.853.211.21
        - 1980, 1238; -1.853.211.21
      - Welna, gemeente Epe, 1965-1980, 2962; -1.8553.211.21
      - Welshoek en ander onroerend goed, gemeente Doornspijk, 1971-1972, 945; -1.853.211.21
      - Westerheide, gemeente Arnhem, 1975-1980, 1091; -1.853.211.21
      - Westerhout en de Kaag, gemeenten Beverwijk en Heemskerk, 1966-1978, 1771; -1.853.211.21
      - Westerveen, gemeente Norg, 1979-1982, 1118; -1.853.211.21
      - Wester-Veldhuizen, gemeente Apeldoorn, 1968-1982, 1131; -1.853.211.21
      - Westhoeven, gemeenten Doetinchem en Zelhem. 1969-1981, div. nrs
        - 1969-1981, 1324; -1.853.211.21
        - 1971-1975, 788; -1.853.211.21
      - West Raven, gemeente Epe, 1976-1981, 1402; -1.853.211.21
      - Wickenburg, gemeente Houten, 1973-1975, 976; -1.853.211.21
      - Wielbergen, gemeente Angerlo, 1968-1982, 1343; -1.853.211.21
      - Wiene, gemeenten Markelo en Ambt-Delden, 1966-1981, 1372; -1.853.211.21
      - Wientjesvoort, gemeente Vorden, 1974-1979, 1599; -1.853.211.21
      - Wiggershuizen, gemeente Winterswijk, 1972-1977, 744; -1.853.211.21
      - Wilbrinkbos, gemeenten Barneveld en Nijkerk, 1973-1979, 875; -1.853.211.21
      - Wilde Kamp, gemeente Barneveld, 1977, 871; -1.853.211.21
      - 't Wilhelminapark, gemeente Boxtel, 1966-1967, 375; -1.853.211.21
      - Willink, gemeente Winterswijk, 1977-1981, 1024; -1.853.211.21
      - 't Wilmerink, gemeenteVorden, 1979-1980, 1001; -1.853.211.21
      - 't Wiltholt, gemeente Epe en Oene, 1969-1970, 774; -1.853.211.21
      - Wimmenum, gemeente Egmond-Binnen, 1975-1982, 1092; -1.853.211.21
      - Windewaai, gemeente Ede, 1972-1981, 1314; -1.853.211.21
      - Winfried, gemeente Heerde, 1973-1974, 801; -1.853.211.21
      - 't Winkel, gemeente Aalten, 1968-1979, 1617; -1.853.211.21
      - Wisch en Schuylenburch, gemeenten Wisch en Gendringen, 1974-1982, 1268; -1.853.211.21
      - Wissink en het Klooster, gemeente Aalten, 1974-1979, 763; -1.853.211.21
      - Wissink, gemeente Wisch, 1968-1981, 1411; -1.853.211.21
      - Wittenstein, gemeente IJsselmuiden, 1972-1974, 716; -1.853.211.21
      - Wodanswoud, gemeente Oosterbeek, 1979-1982, 2429; -1.853.211.21
      - Wogbos, gemeente Gorssel, 1971-1976, 1575; -1.853.211.21
      - Wolfrath, gemeenten Born en Nieuwstadt, 1973-1974, 978; -1.853.211.21
      - Wooldse Veen, gemeente Winterswijk, 1977-1978, 1661; -1.8553.211.21
      - Woudschoten, gemeente Zeist, 1981-1982, 1158; -1.853.211.21
      - Wullen, gemeente Lonneker, 1973-1981, 1006; -1.853.211.21
      - Wijbrandusbos, gemeente Winterswijk, 1965-1966, 390; -1.853.211.21
      - Wijnjeterp (Lanswolt), gemeente Opsterland, 1970-1971, 819; -1.853.211.21
      - IJsselvliedt, gemeente Oldebroek, 1971-1982, 1126; -1.853.211.21
      - IJzeren Hek, gemeente Breda, 1977-1979, 990; -1.853.211.21
      - IJzerhaar, gemeente Lonneker, 1976-1978, 983; -1.853.211.21
      - 't Zand, gemeente Alphen en Riel, 1966-1967, 429; -1.853.211.21
      - 't Zand, gemeente Ambt-Ommen, 1968-1974, 1759; -1.853.211.21
      - Zandbergen, gemeente Zeist, 1968-1980, 1025; -1.853.211.21
      - Zandhove, gemeente Zwollerkerpsel en De Horst, gemeente Driebergen, 1965-1980, 2961; -1.8553.211.21
      - Zeeduin, gemeenten Oostkapelle en Vrouwenpolder, 1971-1973, 717; -1.853.211.21
      - Zeendam, gemeente Wierden, 1977-1978, 1579; -1.853.211.21
      - Zegenwerp, gemeenten Sint Michielsgestel en Boxtel. 1965-1982, div. nrs
        - 1965-1979, 1602; -1.853.211.21
        - 1965-1982, 2458; -1.853.211.21
        - 1981-1982, 1351; -1.853.211.21
      - Zeisterwoud, gemeente Zeist, 1981-1982, 1171; -1.853.211.21
      - Zionsburg, gemeente Vught, 1967-1968, 431; -1.853.211.21
      - Zittard, gemeente Sint Odiliënberg, 1969-1972, 782; -1.853.211.21
      - Zonheuvel, gemeente Arnhem, 1967-1978, 873; -1.853.211.21
      - Zonnebergen, gemeente Raalte, 1965-1979, 1678; -1.853.211.21
      - Zonnewende en Dennenhoef, gemeente Moergestel, 1965-1977, 783; -1.853.211.21
      - Zonnewende (Het Sparrenbos), gemeenten Apeldoorn en Brummen, 1968-1979, 784; -1.853.211.21
      - Zoomland, gemeente Bergen op Zoom, 1965-1978, 890; -1.853.211.21
      - Zuiderhof, gemeente Naarden, 1975, 1588; -1.853.211.21
      - Zuylen, gemeenten Utrecht en Maarssen, 1967-1977, 821; -1.853.211.21
      - Zuylestein, gemeente Leersum en Amerongen, 1976-1982, 1109; -1.853.211.21
      - Zwaluwenburg, gemeente Oldenbroek, 1966-1978, 1591; -1.853.211.21
      - Zwanenburg, gemeenten Dinther en Veghel, 1969-1978, 790; -1.853.211.21
      - Zwijnsbergen, gemeente Helvoirt, 1971-1978, 705; -1.853.211.21
    - Het rangschikken van landgoederen in diverse gemeenten., 1965-1982; div. nrs
      Alfabetisch gerangschikt op gemeente
      - Anloo, 1982, 1185; -1.853.211.21
      - Beesel. 1965-1966, div. nrs
        - 1965-1966, 403; -1.853.211.21
        - 1965-1966, 411; -1.853.211.21
      - Bergh, 1968, 420; -1.853.211.21
      - Deurne, 1965-1966, 409; -1.853.211.21
      - Dwingeloo en Smilde, 1965-1981, 1110; -1.853.211.21
      - Ede, 1979-1981, 997; -1.853.211.21
      - Hellendoorn, 1965-1967, 392; -1.853.211.21
      - Holten, 1982, 1182; -1.853.211.21
      - Losser, 1970-1978, 805; -1.853.211.21
      - Markelo, 1979-1980, 994; -1.853.211.21
      - Meer, 1965-1966, 407; -1.853.211.21
      - Putten, 1966-1969, 396; -1.853.211.21
      - Reeuwijk, 1971-1974, 969; -1.853.211.21
      - Sint Oedenrode en Liempde, 1966-1968, 417; -1.853.211.21
      - Steenderen, 1980-1981, 1125; -1.853.211.21
      - Venray, 1965-1966, 397; -1.853.211.21
      - Vlodrop, 1965-1966, 406; -1.853.211.21
      - Wierden, 1982, 1183; -1.853.211.21
      - Winterswijk. 1965-1982, div. nrs
        - 1965-1966, 382; -1.853.211.21
        - 1973-1982, 1009; -1.853.211.21
      - Zeist, 1967-1981, 1381; -1.853.211.21
      - Zuidlaren, 1966-1967, 412; -1.853.211.21
  - Het aanwijzen van een gebied als beschermd natuurmonument of staatsnatuurmonument dan wel het intrekken van die aanwijzing. 1945-, 63
    Grondslag: Natuurbeschermingswet, art. 7, lid 1, art. 11, lid 1 en art. 21, lid 1.
    Opm.: In overeenstemming met de minister van Volkshuisvesting, Ruimtelijke Ordening en Milieubeheer.
    Wat de aanwijzing als beschermd natuurmonument betreft omvat de handeling tevens activiteiten die alleen door de minister van Landbouw, Natuurbeheer en Visserij worden verricht:
    - Het besluiten tot het in overweging nemen van een aanwijzing, dan wel van een gedeeltelijke intrekking.
    - Het bij nadere beschikking bepalen dat voorafgaand aan een aanwijzing onmiddellijk (deels) de rechtsgevolgen intreden, die de Wet aan zo'n aanwijzing verbindt (alleen bij dringende noodzaak en als de bescherming niet al is geregeld bij het besluit tot het in overweging nemen van een aanwijzing).
    - Het besluiten omtrent verlenging van de termijn waarin Gedeputeerde Staten de reacties toezenden die bij hen zijn ingekomen inzake zijn overweging tot aanwijzing, dan wel tot (gedeeltelijke) intrekking van zo'n aanwijzing.
    - Het aanwijzen van staatsnatuurmonumenten., 1963-1982; div. nrs
      - Groningen, De Dollard, 1977-1978, 35; -1.853.21
        Met 1 tekening, aan te vragen onder inv. nr. 100013.
      - Friesland. 1967-1981, div. nrs
        - De Boschplaat, gemeente Terschelling. 1967-1974, div. nrs; pak
          - Algemeen, 1967-1974, 2001; -1.853.21; pak
          - Toekenning van het Europees Diploma door de Raad van Europa aan Staatsnatuurmonument De Boschplaat op Terschelling, 1970-1974, 625; -1.853.28; pak
            Met 1 tekening, aan te vragen onder inv. nr. 100199.
        - De Stoenckherne, gemeente Hindeloopen, 1978-1979, 36; -1.853.21
        - Waddenzeegebied. 1973-1981, div. nrs
          - 1973-1979, 42
          - 1981, 2022; -1.853.21
            Met 1 tekening, aan te vragen onder inv. nr. 100368.
      - Drenthe. 1971-1973, div. nrs
        - Elzenbroek, gemeente Roden, 1971-1973, 49
        - Meerstalblok, gemeente Emmen, 1971-1973, 48; -1.853.21
      - Flevoland. 1979-1981, div. nrs
        - Oostvaardersplassen, vragen van kamerleden De Boois en Jansen inzake de planologische bescherming, 1979, 2234; 07.517
        - Oostvaardersplassen, tevens overleg inzake de aanleg van de Flevospoorlijn, 1979-1981, 2371; -1.853.21
      - Overijssel. 1976-1982, div. nrs
        - Antjeskolk, gemeente IJsselham, 1976-1977, 2007; -1.853.21
        - Engbertsdijkvenen, gemeente Vriezenveen, 1981-1982, 2008; -1.853.21
          Met 2 tekeningen, aan te vragen onder de inv. nrs. 100361 - 100362.
        - Kievitsbloemterreinen langs de Overijsselse Vecht, gemeente Zwolle, 1978-1979, 2021; -1.853.21
        - Kievitsbloemterreinen langs de rechteroever van het Zwarte Water, gemeente Zwolle, 1978-1979, 2003
        - Staartweg Urk, gemeente Urk, 1979-1980, 2004
        - Toppad Urk, gemeente Urk, 1979, 2005
      - Gelderland. 1971-1980, div. nrs
        - Kil van Hurwenen, gemeenten Zaltbommel en Rossum, 1971-1973, 2054; -1.853.21
        - Terreinen in de boswachterij Groesbeek, gemeenten Heumen en Groesbeek, 1976-1977, 2053; -1.853.21
        - Wildenborch en Bosket, gemeente Vorden, 1979-1980, 2052; -1.853.21
      - Utrecht. 1963-1982, div. nrs
        - De Hel, gemeente Veenendaal, 1981-1982, 2061; -1.853.21
        - De Raaphof, gemeente Bunnik, 1982, 2064; -1.853.21
        - Eemmeer, gemeenten Bunschoten, Eemnes en Blaricum, 1963-1981, 2062; -1.853.21
          Met 3 tekeningen, aan te vragen onder de inv. nrs. 100374 - 100376.
        - Moerasterreinen langs de Bijleveld, gemeente Vleuten-De Meern, 1978-1979, 2063; -1.853.21
      - Noord-Holland. 1972-1980, div. nrs
        - De Gooikust bij Naarden, gemeente Naarden, 1973-1979, 2060; -1.853.21
        - De Oude Dijk van Waal en Burg, gemeente Texel, 1974-1976, 2057; -1.853.21
        - De polder Ceres op Texel, gemeente Texel, 1973-1976, 2059; -1.853.21
        - De Ven, gemeente Enkhuizen, 1979-1980, 2058; -1.853.21
        - Korver's Kooi, gemeente Texel, 1972-1976, 2056; -1.853.21
        - Slingerduin, gemeente IJmuiden, 1974-1976, 2055; -1.853.21
      - Zuid-Holland. 1971-1982, div. nrs
        - De Blanke Slikken, gemeenten Goudswaard en Zuid-Beijerland, 1978-1980, 50; -1.853.21
        - De Oude Dee en Brede Gooi, gemeente Dirksland, 1971-1973, 51
        - De Scheelhoek, gemeente Dirksland en Goedereede, 1978-1980, 60; -1.853.21
        - De Slijkplaat, gemeenten Middelharnis, Dirksland en Oudenhoorn, 1978-1982, 53; -1.853.21
        - Esscheplaat, Zeehondenplaat en Sassenplaat, gemeente Strijen, 1979-1982, 55; -1.853.21
          Met 2 tekeningen, aan te vragen onder de inv. nrs. 100014 - 100015.
        - Het Quackgors, riet- en grasgorzen, gemeente Hellevoetsluis. 1979-1982, div. nrs
          - 1979-1980, 57; -1.853.21
          - 1981-1982, 67; -1.853.31
        - Niemandshoek, gemeente Schelluinen, 1971-1973, 61; -1.853.21
        - Oeverlanden Braassemmermeer, gemeenten Rijnsaterwoude en Woubrugge, 1971-1973, 62; -1.853.21
        - Oeverlanden langs de Giessen, gemeente Hoornaar, 1971-1973, 52; -1.853.21
        - Rietgorzen tussen de Stad aan het Haringvliet en Den Bommel, 1979-1980, 58; -1.853.21
          Met 1 tekening, aan te vragen onder inv. nr. 100016.
        - Smoutjesvlietlanden, gemeenten Goudriaan en Groot-Ammers, 1972-1976, 54; -1.853.21
        - Ventjagersplaat, gemeenten Zuid-Beijerland, Numansdorp, Oostflakkee en Willemstad, 1974-1980, 56; -1.853.21
        - Westduinen, gemeente Goedereede, 1980, 68; -1.853.21
      - Zeeland. 1971-1981, div. nrs
        - Kop van Schouwen, gemeente Westerschouwen. 1974-1981, div. nrs
          Met 5 tekeningen, aan te vragen onder de inv. nrs. 100369 - 100373.
          - 1974-1981, 2033; -1.853.21
          - 1978-1980, 2038; -1.853.21
        - Schor van Waarde, gemeente Reimerswaal. 1971-1978, div. nrs
          - 1971-1973, 69; -1.853.21
          - 1976-1978, 2036; -1.853.21
        - Verdronken Land van Saeftinge, gemeente Hulst, 1972-1976, 2035; -1.853.21
        - Verdronken Zwarte Polder, gemeente Oostburg, 1975-1977, 2037; -1.853.21
      - Noord-Brabant. 1971-1982, div. nrs
        - Buitendijks gebied tussen Willemstad en Tonnekreek, 1981, 2370
        - De Kavelen, gemeente Best, 1971-1973, 63; -1.853.21
        - Deurnse Peel, gemeente Deurne, 1979-1981, 64; -1.853.21
        - Dommelbeemden, gemeente Sint Oedenrode, 1976, 65; -1.853.21
          Met 1 tekening, aan te vragen onder inv. nr. 100018.
        - Empelse Eendenkooi, gemeente 's-Hertogenbosch, 1971-1973, 2024; -1.853.21
        - Gorzen bij Willemstad, gemeente Willemstad, 1979, 2025; -1.853.21
        - Het Eendennest, gemeente Sprang-Capelle, 1971-1973, 66; -1.853.21
        - Kooibosje Terheijden, gemeente Terheijden, 1971-1973, 2026; -1.853.21
        - Landschotse Heide, gemeente Oost-, West- en Middelbeers, 1972-1977, 2018; -1.853.21
        - Markiezaatsmeer-Zuid, gemeente Bergen op Zoom, 1981-1982, 2015; -1.853.21
          Met 1 tekening, aan te vragen onder inv. nr. 100364.
        - Mispeleindse- en Neterselse heide, gemeente Hilvarenbeek, 1981-1982, 2017; -1.853.21
          Met 3 tekeningen, aan te vragen onder de inv. nrs. 100365 - 100367.
        - Oeffelter Meent, gemeente Oeffelt, 1979-1982, 2014; -1.853.21; pak
          Met 1 tekening, aan te vragen onder inv. nr. 100363.
      - Limburg. 1971-1982, div. nrs
        - Mariapeel, gemeenten Horst, Sevenum en Deurne, 1971-1979, 2027; -1.853.21
        - Meertensgroeve, gemeente Valkenburg, 1982, 2011; -1.853.21
        - Sarsven en De Banen, gemeente Nederweert, 1977-1979, 2010; -1.853.21
        - Sint Pietersberg, gemeente Maastricht, 1972-1974, 2023; -1.853.21
        - Zelderse Driessen, gemeente Ottersum, 1971-1973, 2031; -1.853.21
    - De Boschplaat, gemeente Terschelling., 1967-1974; div. nrs; pak
      - Algemeen, 1967-1974, 2001; -1.853.21; pak
      - Toekenning van het Europees Diploma door de Raad van Europa aan Staatsnatuurmonument De Boschplaat op Terschelling, 1970-1974, 625; -1.853.28; pak
    - De Stoenckherne, gemeente Hindeloopen., 1978-1979; 36; -1.853.21
    - Waddenzeegebied., 1973-1981; div. nrs
      - 1973-1979, 42
      - 1981, 2022; -1.853.21
    - Elzenbroek, gemeente Roden., 1971-1973; 49
    - Meerstalblok, gemeente Emmen., 1971-1973; 48; -1.853.21
    - Oostvaardersplassen, vragen van kamerleden De Boois en Jansen inzake de planologische bescherming., 1979; 2234; 07.517
    - Oostvaardersplassen, tevens overleg inzake de aanleg van de Flevospoorlijn., 1979-1981; 2371; -1.853.21
    - Antjeskolk, gemeente IJsselham., 1976-1977; 2007; -1.853.21
    - Engbertsdijkvenen, gemeente Vriezenveen., 1981-1982; 2008; -1.853.21
    - Kievitsbloemterreinen langs de Overijsselse Vecht, gemeente Zwolle., 1978-1979; 2021; -1.853.21
    - Kievitsbloemterreinen langs de rechteroever van het Zwarte Water, gemeente Zwolle., 1978-1979; 2003
    - Staartweg Urk, gemeente Urk., 1979-1980; 2004
    - Toppad Urk, gemeente Urk., 1979; 2005
    - Kil van Hurwenen, gemeenten Zaltbommel en Rossum., 1971-1973; 2054; -1.853.21
    - Terreinen in de boswachterij Groesbeek, gemeenten Heumen en Groesbeek., 1976-1977; 2053; -1.853.21
    - Wildenborch en Bosket, gemeente Vorden., 1979-1980; 2052; -1.853.21
    - De Hel, gemeente Veenendaal., 1981-1982; 2061; -1.853.21
    - De Raaphof, gemeente Bunnik., 1982; 2064; -1.853.21
    - Eemmeer, gemeenten Bunschoten, Eemnes en Blaricum., 1963-1981; 2062; -1.853.21
    - Moerasterreinen langs de Bijleveld, gemeente Vleuten-De Meern., 1978-1979; 2063; -1.853.21
    - De Gooikust bij Naarden, gemeente Naarden., 1973-1979; 2060; -1.853.21
    - De Oude Dijk van Waal en Burg, gemeente Texel., 1974-1976; 2057; -1.853.21
    - De polder Ceres op Texel, gemeente Texel., 1973-1976; 2059; -1.853.21
    - De Ven, gemeente Enkhuizen., 1979-1980; 2058; -1.853.21
    - Korver's Kooi, gemeente Texel., 1972-1976; 2056; -1.853.21
    - Slingerduin, gemeente IJmuiden., 1974-1976; 2055; -1.853.21
    - De Blanke Slikken, gemeenten Goudswaard en Zuid-Beijerland., 1978-1980; 50; -1.853.21
    - De Oude Dee en Brede Gooi, gemeente Dirksland., 1971-1973; 51
    - De Scheelhoek, gemeente Dirksland en Goedereede., 1978-1980; 60; -1.853.21
    - De Slijkplaat, gemeenten Middelharnis, Dirksland en Oudenhoorn., 1978-1982; 53; -1.853.21
    - Esscheplaat, Zeehondenplaat en Sassenplaat, gemeente Strijen., 1979-1982; 55; -1.853.21
    - Het Quackgors, riet- en grasgorzen, gemeente Hellevoetsluis., 1979-1982; div. nrs
      - 1979-1980, 57; -1.853.21
      - 1981-1982, 67; -1.853.31
    - Niemandshoek, gemeente Schelluinen., 1971-1973; 61; -1.853.21
    - Oeverlanden Braassemmermeer, gemeenten Rijnsaterwoude en Woubrugge., 1971-1973; 62; -1.853.21
    - Oeverlanden langs de Giessen, gemeente Hoornaar., 1971-1973; 52; -1.853.21
    - Rietgorzen tussen de Stad aan het Haringvliet en Den Bommel., 1979-1980; 58; -1.853.21
    - Smoutjesvlietlanden, gemeenten Goudriaan en Groot-Ammers., 1972-1976; 54; -1.853.21
    - Ventjagersplaat, gemeenten Zuid-Beijerland, Numansdorp, Oostflakkee en Willemstad., 1974-1980; 56; -1.853.21
    - Westduinen, gemeente Goedereede., 1980; 68; -1.853.21
    - Kop van Schouwen, gemeente Westerschouwen., 1974-1981; div. nrs
      - 1974-1981, 2033; -1.853.21
      - 1978-1980, 2038; -1.853.21
    - Schor van Waarde, gemeente Reimerswaal., 1971-1978; div. nrs
      - 1971-1973, 69; -1.853.21
      - 1976-1978, 2036; -1.853.21
    - Verdronken Land van Saeftinge, gemeente Hulst., 1972-1976; 2035; -1.853.21
    - Verdronken Zwarte Polder, gemeente Oostburg., 1975-1977; 2037; -1.853.21
    - Buitendijks gebied tussen Willemstad en Tonnekreek., 1981; 2370
    - De Kavelen, gemeente Best., 1971-1973; 63; -1.853.21
    - Deurnse Peel, gemeente Deurne., 1979-1981; 64; -1.853.21
    - Dommelbeemden, gemeente Sint Oedenrode., 1976; 65; -1.853.21
    - Empelse Eendenkooi, gemeente 's-Hertogenbosch., 1971-1973; 2024; -1.853.21
    - Gorzen bij Willemstad, gemeente Willemstad., 1979; 2025; -1.853.21
    - Het Eendennest, gemeente Sprang-Capelle., 1971-1973; 66; -1.853.21
    - Kooibosje Terheijden, gemeente Terheijden., 1971-1973; 2026; -1.853.21
    - Landschotse Heide, gemeente Oost-, West- en Middelbeers., 1972-1977; 2018; -1.853.21
    - Markiezaatsmeer-Zuid, gemeente Bergen op Zoom., 1981-1982; 2015; -1.853.21
    - Mispeleindse- en Neterselse heide, gemeente Hilvarenbeek., 1981-1982; 2017; -1.853.21
    - Oeffelter Meent, gemeente Oeffelt., 1979-1982; 2014; -1.853.21; pak
    - Mariapeel, gemeenten Horst, Sevenum en Deurne., 1971-1979; 2027; -1.853.21
    - Meertensgroeve, gemeente Valkenburg., 1982; 2011; -1.853.21
    - Sarsven en De Banen, gemeente Nederweert., 1977-1979; 2010; -1.853.21
    - Sint Pietersberg, gemeente Maastricht., 1972-1974; 2023; -1.853.21
    - Zelderse Driessen, gemeente Ottersum., 1971-1973; 2031; -1.853.21
    - Het aanwijzen van beschermde natuurmonumenten., 1966-1982; div. nrs
      - Groningen. 1976-1982, div. nrs
        - Dollard, gemeenten Beerta, Finsterwolde, Nieuwolda en Termunten, 1976-1977, 31; -1.853.21
          Met 1 tekening, aan te vragen onder inv. nr. 100010.
        - Kwelders langs de noordkust van Groningen, 1981-1982, 226; pak
          Met 1 tekening, aan te vragen onder inv. nr. 100072.
      - Friesland. 1975-1982, div. nrs
        - Delleburen, gemeente Ooststellingwerf, 1975-1976, 1443; -1.853.21
        - Kwelders langs de Noordkust van Friesland, gemeenten Nes, Nijkerk en Anjum, 1981-1982, 229; -1.853.21
          Met 1 tekening, aan te vragen onder inv. nr. 100073.
        - Neerlands Reid, gemeente Ameland, 1981-1982, 228; -1.853.21; pak
        - Stoenckherne, gemeenten Hindeloopen en Workum, 1981-1982, 223; -1.853.21
          Met 1 tekening, aan te vragen onder inv. nr. 100069.
        - Tuskensleatten (Tusken Sleatten), gemeente Smallingerland, 1977-1978, 224; -1.853.21
          Met 2 tekeningen, aan te vragen onder de inv. nrs. 100070 - 100071.
      - Drenthe, Stroomdallandschap De Drentsche Aa, voorbereiding, 1966-1968, 338; -1.853.221.1; pak
        Met 4 tekeningen, aan te vragen onder de inv. nrs. 100081 - 100084.
      - Overijssel. 1972-1982, div. nrs
        - Antjeskolk, gemeente IJsselham, 1976-1977, 221; -1.853.21
        - Kievitsbloemterrein, gemeente Hasselt, 1972-1981, 24; -1.853.21
        - Kievitsbloemterreinen langs de Overijsselse Vecht, gemeente Zwolle, 1977-1982, 216; -1.853.21; pak
          Met 4 tekeningen, aan te vragen onder de inv. nrs. 100065 - 100068.
        - Snoeyinksbeek en aangrenzende terreinen, gemeente Losser, 1982, 137; -1.853.21
          Met 6 tekeningen, aan te vragen onder de inv. nrs. 100030 - 100035.
      - Gelderland. 1972-1982, div. nrs
        - Buitenplaats Vosbergen, gemeente Heerde, 1978-1979, 211; -1.852.21
        - De Leemputten bij Staverden, gemeente Ermelo, 1972-1982, 207; -1.853.21
        - De Oude Waal, gemeenten Nijmegen en Ubbergen, 1981-1982, 206; -1.853.21; pak
          Met 3 tekeningen, aan te vragen onder de inv. nrs. 100061 - 100063.
        - Wildenborch en Bosket, gemeente Vorden, 1978-1979, 204; -1.853.21
          Met 1 tekening, aan te vragen onder inv. nr. 100060.
        - Weide Oude Rijnstrangen, gemeente Herwen en Aerdt, 1977-1979, 205; -1.853.21
      - Utrecht. 1977-1982, div. nrs
        - Bijleveld (moerasterreinen), gemeente Vleuten, 1977-1978, 203; -1.853.21
          Met 1 tekening, aan te vragen onder inv. nr. 100059.
        - De Hel, De Blauwe Hel, gemeente Veenendaal, 1981-1982, 202; -1.853.21
          Met 1 tekening, aan te vragen onder inv. nr. 100058.
        - Schoolsteegbosjes, gemeente Leusden, 1981-1982, 201; -1.853.21; pak
          Met 1 tekening, aan te vragen onder inv. nr. 100057.
      - Noord-Holland. 1971-1982, div. nrs
        - De Reef, gemeente Koog aan de Zaan, 1971-1973, 27; -1.853.21
        - Gooikust bij Naarden, gemeente Naarden, 1972-1975, 28; -1.853.21
        - Hargergat, gemeente Schoorl, 1981-1982, 29
        - Polder Ceres, gemeente Texel, 1972-1975, 26; -1.853.21
        - Schorren van de Eendracht en Vlakte van Kerken, gemeente Texel, 1981-1982, 210; -1.853.21
      - Zuid-Holland. 1970-1982, div. nrs
        - De Rietgorzen en de Grasgorzen van de Westerse Laagjes, gemeente Zuid-Beijerland. 1970-1982, div. nrs
          - 1970-1980, 32; -1.853.21
            Met 2 tekeningen; aan te vragen onder de inv. nrs. 100011 - 100012.
          - 1979-1982, 157; -1.853.21
            Met 3 tekeningen, aan te vragen onder de inv. nrs. 100047 - 100049.
        - De Beninger Slikken, gemeenten Oudenhoorn, Goudswaard en Zuidland, 1978-1980, 59; -1.853.21
          Met 1 tekening, aan te vragen onder inv. nr. 100017.
        - De Beninger Slikken, gemeenten Oudenhoorn en Zuidland, 1978-1982, 23; -1.853.21
          Met 4 tekeningen; aan te vragen onder de inv. nrs. 100006 - 100009.
        - De Blanke Slikken, gemeenten Goudswaard en Zuid-Beijerland, 1977-1982, 208; -1.853.21